【裁判字號】    99,易,2314
【裁判日期】    991004
【裁判案由】    傷害
【裁判全文】
臺灣板橋地方法院刑事判決              99年度易字第2314號
公  訴  人  臺灣板橋地方法院檢察署檢察官
被      告  丁○○
            乙○○
            甲○○
上列被告因傷害案件，經檢察官提起公訴（99年度調偵字第1592
號），本院判決如下：
    主  文
本件公訴不受理。
    理  由
一、公訴意旨係以：如附件起訴書所載。
二、按告訴乃論之罪，告訴人於第一審辯論終結前，得撤回其告
    訴；又告訴經撤回者，法院應諭知不受理之判決，刑事訴訟
    法第238條第1項，及第303條第3 款定有明文。
三、本件被告丁○○、乙○○、甲○○因傷害案件，經檢察官提
    起公訴，認被告丁○○等三人所為皆係涉犯刑法第277 條第
    1 項之傷害罪，依同法第287 條前段之規定，均須告訴乃論
    。茲被告丁○○業與告訴人乙○○達成和解，且被告乙○○
    、甲○○亦與告訴人丁○○達成和解，皆據告訴人乙○○、
    丁○○撤回告訴，有本院調解筆錄1 份及撤回告訴狀2 份在
    卷可稽，揆諸前開說明，爰不經言詞辯論，逕為諭知不受理
    之判決。
四、據上論斷，應依刑事訴訟法第303 條第3 款、第307 條，判
    決如主文。
中    華    民    國    99    年    10    月    4     日
                  刑事第三庭  法  官  蘇揚旭
上列正本證明與原本無異。
如不服本判決，應於判決送達後10日內敘明上訴理由，向本院提
出上訴狀 (應附繕本) ，上訴於臺灣高等法院。其未敘述上訴理
由者，應於上訴期間屆滿後20日內向本院補提理由書「切勿逕送
上級法院」。
                              書記官  李郁禎
中    華    民    國    99    年    10    月    4     日
附件：
臺灣板橋地方法院檢察署檢察官起訴書
                                     99年度調偵字第1592號
    被      告  丁○○  女  31歲（民國○○年○月○○日生）
                        住臺北縣中和市景安鹿100之1號
                        國民身分證統一編號：Ｚ000000000號
                乙○○  女  37歲（民國○○年○月○日生）
                        住臺北縣中和市○○街560號12樓之3
                        國民身分證統一編號：Ｚ000000000號
                甲○○  女  32歲（民國○○年○○月○日生）
                        住臺北縣中和市○○路106巷22弄17
                        號之4
                        國民身分證統一編號：Ｚ000000000號
上列被告因傷害案件，業經偵查終結，認應提起公訴，茲將犯罪
事實及證據並所犯法條分敘如下：
         犯罪事實
一、簡培莉與甲○○前有感情糾紛，而素有怨隙。簡培莉於民國
    99年4 月16日晚上7 時許，前往甲○○位於臺北縣中和市○○路106 巷之住家樓下時，適為甲○○所發覺，嗣甲○○遂
    返家攜同其胞姐乙○○前往巷內找尋簡培莉，其後甲○○與
    乙○○在該處巷內之某棟公寓頂樓，發覺簡培莉躲藏於該處
    ，甲○○與簡培莉遂發生口角爭執，詎簡培莉基於傷害他人
    身體之犯意、甲○○與乙○○基於傷害他人身體之犯意聯絡
    ，先由簡培莉出手推打乙○○，致乙○○跌倒在地面，乙○○起身後遂與簡培莉徒手拉扯互毆，雙方並徒手揮打對方之
    臉部，嗣簡培莉跌坐於地面時，曾秀卿乃伺機以腳踹踢簡培
    莉之左膝蓋，致簡培莉受有左手腕一處鈍挫傷、左小腿多處
    擦傷瘀腫之傷害，乙○○則受有左側顏面挫傷、紅腫之傷害
    。
二、案經簡培莉、乙○○訴由臺北縣政府警察局中和第一分局移
    送偵辦。
          證據並所犯法條
一、證據清單暨待證事實
 ┌──┬───────────┬───────────┐
 │編號│    證  據  清  單    │    待  證  事  實    │
 ├──┼───────────┼───────────┤
 │ 一 │被告簡培莉於偵查中之供│有於上開時、地，與被告│
 │    │述及證述              │乙○○發生拉扯，並遭被│
 │    │                      │告甲○○以腳踹踢其小腿│
 │    │                      │之事實。              │
 ├──┼───────────┼───────────┤
 │ 二 │被告甲○○於偵查中之供│被告簡培莉於上開時、地│
 │    │述及證述              │，與告訴人兼被告曾秀卿│
 │    │                      │發生拉扯之事實。      │
 ├──┼───────────┼───────────┤
 │ 三 │被告乙○○於偵查中之供│有於上開時、地，與被告│
 │    │述及證述              │簡培莉發生拉扯之事實。│
 │    │                      │                      │
 ├──┼───────────┼───────────┤
 │ 四 │行政院衛生署雙和醫院、│告訴人兼被告簡培莉、曾│
 │    │財團法人佛教慈濟醫院台│淑卿於分別上開時地受有│
 │    │北分院所出具之診斷證明│上開所載傷害之事實。  │
 │    │書2紙                 │                      │
 └──┴───────────┴───────────┘
二、核被告3 人所為，均係犯刑法第277 條第1 項之普通傷害罪
    嫌。又被告甲○○與乙○○，就上開犯行，有犯意聯絡及行
    為分擔，請依刑法第28條之規定，論以共同正犯。
三、依刑事訴訟法第251條第1項提起公訴。
    此  致
臺灣板橋地方法院
中    華    民    國    99    年    7     月    26    日
                              檢察官  丙  ○  ○
以上正本證明與原本無異。
中    華    民    國    99    年    8     月    4     日
                              書記官  林  青  屏
附本案論罪科刑法條全文
中華民國刑法第277條
 （普通傷害罪）
傷害人之身體或健康者，處3 年以下有期徒刑、拘役或1 千元以
下罰金。
犯前項之罪因而致人於死者，處無期徒刑或7 年以上有期徒刑；
致重傷者，處3 年以上10年以下有期徒刑。

司法院資訊處製作；財團法人民間司法改革基金會備份。
